臺灣雲林地方法院民事裁定
111年度六簡聲字第6號 
聲  請  人  林文婷  
相  對  人  江新茂  
上列當事人間請求停止強制執行程序事件，本院裁定如下：
      主    文
聲請駁回。
聲請程序費用由聲請人負擔。
      理    由
一、本件聲請人主張略以：坐落雲林縣○○鄉○○段000000號土地經
    鈞院判准同段206-2地號土所有人即相對人江茂新得以通行
    ，並命應將通土地上之圍籬拆除，不得為阻礙通行權人之行
    為，原告係上述袋通行權道路之毗鄰土地211號之所有人，
    通行之結果，反成受害者。因上述通行之土地上相關之建設
    為原告丈夫設置在袋地通行權之通行地上；其中水塔是父輩
    共同建造相連原告工寮之22噸RC水塔，尚有電桿、部分鐵網
    、部分埋設水管與監視器，原告之土地雖是袋地通行權之毗
    鄰土地，然通行之結果反而導致原告在袋地通行權土地上之
    原有建物需移除，故請求停止110年司執字第39565號強制執
    行拆除之動作。
二、按「強制執行程序開始後，除法律另有規定外，不停止執行
    。有回復原狀之聲請，或提起再審或異議之訴，或對於和解
    為繼續審判之請求，或提起宣告調解無效之訴、撤銷調解之
    訴，或對於許可強制執行之裁定提起抗告時，法院因必要情
    形或依聲請定相當並確實之擔保，得為停止強制執行之裁定
    。」強制執行法第18條第1、2項定有明文。是依上開法條之
    規定，得聲請停止強制執行之當事人，限於執行名義之債務
    人已提起再審或提起同法第14條債務人異議之訴，或對和解
    為繼續審判之請求，或提起宣告調解無效之訴、撤銷調解之
    訴，或對於許可強制執行之裁定提起抗告時，或第三人依同
    法第15條規定，提起第三人異議之訴，始為適格之聲請人。
    又「按強制執行法第十八條第一項規定強制執行程序開始後
    ，除法律另有規定外，不停止執行。明示以不停止執行為原
    則。同條第二項所以例外規定得停止執行，係因回復原狀等
    訴訟，如果勝訴確定，債務人或第三人之物已遭執行無法回
    復，為避免債務人或第三人發生難以回復之損害，必於認有
    必要時，始得裁定停止執行。如無停止執行必要，僅因債務
    人或第三人憑一己之意思，即可達到停止執行之目的，不僅
    與該條所定原則上不停止執行之立法意旨有違，且無法防止
    債務人或第三人濫行訴訟以拖延執行，致害及債權人權益。
    故受訴法院准債務人或第三人提供擔保停止執行，須於裁定
    中表明有如何停止執行之必要性，始得謂當。而有無停止執
    行必要，更應審究提起回復原狀或異議之訴等訴訟之債務人
    或第三人之權利是否可能因繼續執行而受損害以為斷。倘債
    務人或第三人所提訴訟為不合法、當事人不適格、顯無理由
    ，或繼續執行仍無害債權人或第三人之權利者，均難認有停
    止執行之必要。」（最高法院101年度台抗字第787號民事裁
    判參照）
三、經查，本件聲請人非本院110年司執字第39565號請求通行權
    強制執行事件之債務人，亦非就執行標的物有排除強制執行
    之權利者之第三人，而本件聲請人對相對人所提起之訴訟為
    損害賠償之訴訟（111年度六簡調字第80號），非請求撤銷
    強制執行程序之第三人異議之訴，且經調取上開強制執行之
    卷宗，本院執行處於111年3月16日上午進行現場履勘時，經
    地政人員稱：「…本件測量鑑點較109年測量結果有位移，即
    211地號與211-14地號地籍線往右平移（即往211-14平移）
    」等語。可見通行之位置並未使用到聲請人之211地號土地
    ，聲請人權利自無可能因繼續執行而受損害，均不符合強制
    執行法第18條第2項之停止執行要件，則依上開最高法院裁
    判意旨，本件應認無停止執行之必要，應予駁回。
四、並依民事訴訟法第95條，第78條，裁定如主文。
中　　華　　民　　國　　111 　年　　3 　　月　　22　　日
                  斗六簡易庭
                                  法　官　陳定國
以上為正本係照原本作成。
如不服本裁定，應於送達後十日內，向本院提出抗告狀並表明抗
告理由，如於本裁定宣示後送達前提起抗告者，應於裁定送達後
十日內補提抗告理由書（須附繕本），並繳納抗告費新臺幣壹仟
元。
中　　華　　民　　國　　111 　年　　3 　　月　　22　　日
　　　　　　　　　　　　　　　　　書記官  黃鷹平